【裁判字號】    88,訴,1229
【裁判日期】    890926
【裁判案由】    偽造有價證券
【裁判全文】
臺灣桃園地方法院刑事判決                        八十八年度訴字第一二二九號
    公  訴  人  臺灣桃園地方法院檢察署檢察官
    被      告  丁○○
    指定辯護人  本院公設辯護人乙○○
右列被告因偽造有價證券案件，經檢察官提起公訴（八十八年度偵字第四一五三號）
，本院判決如左：
        主  文
丁○○連續意圖供行使之用，而偽造有價證券，累犯，處有期徒刑年肆月。偽造之
丙○○名義支票（付款人：彰化商業銀行中和分行；支票號碼：ＥＵ0000000
、ＥＵ0000000；票面金額：新台幣陸萬肆仟壹佰元、新台幣壹萬伍仟元；發
票日：八十六年二月十六日、八十六年二月二十三日）共貳紙，均沒收之。
        事  實
一、丁○○原名劉會武前曾於民國八十一年間因施用毒品案件，經法院判處有期徒刑
    三年六月，於八十一年五月十四日確定，已於八十四年八月八日執行完畢，詎仍
    不知悔改，復又於民國八十六年一月十四日凌晨，在桃園縣平鎮市○○路復旦中
    學前，開啟戊○○所有停放餘前揭處所之自用小客車。竊取戊○○所持有，原由
    丙○○（起訴書誤載為邱素英）交給戊○○保管之號碼為ＥＵ0000000至
    0000000號（付款人：彰化商業銀行中和分行），並已加蓋有丙○○印鑑
    之空白支票合計二十二張，於得手後，隨即基於偽造有價證券之概括犯意，連續
    在不詳之地點，先後於ＥＵ0000000號的支票上，填上金額新臺幣（下同
    ）六萬四千一百元，發票日八十六年二月十六日，及另於ＥＵ0000000號
    的支票上，填上金額一萬五千元，發票日八十六年二月二十三日，並且於填載完
    成後，分別持向澎棋莨及己○○二人調借現款花用，嗣因為各該支票經提示後，
    均未獲兌現，始被發覺，並經警通知丁○○到案說明，此時丁○○為脫免罪嫌，
    乃即佯稱上開二張支票，係由友人甲○○所交付的，警方乃將甲○○移送檢察官
    偵辦，嗣經檢察官再詳予調查後，始發現上情。
二、案經臺灣桃園地方法院檢察署檢察官自動檢舉偵查起訴。
        理  由
一、訊據被告丁○○矢口否認有為右揭竊取支票及偽造有價證券之犯行，辯稱：伊並
    沒有偷丙○○之支票，右開二張ＥＵ0000000號、ＥＵ0000000號
    由伊持向澎棋莨及己○○二人調借現款的支票，乃是由甲○○交付給伊的，伊亦
    無填寫右開支票上之金額、發票日期等情事云云。惟查，被告丁○○有竊取由被
    害人丙○○交給戊○○保管的支票之事實，業據被告於檢察官偵查中已坦供綦詳
    ，載述明確（詳參八十七年度他字第八二九號卷第十八頁背面、第十九頁，臺灣
    桃園地方法院檢察署檢察官八十八年一月二十二日偵訊筆錄），且核所供亦與被
    害人丙○○、戊○○二人於警、偵訊中指述（詳八十六年偵字第七三八一號卷內
    警訊筆錄、八十六年十一月十一日檢察官偵訊筆錄）、及被害人丙○○於本院調
    查中證述右開支票失竊之情節相符，又查，該二張支票亦係由被告丁○○為持有
    、使用之事實，亦據證人澎棋莨及己○○二人於警局中供述無訛，被告嗣後再又
    翻異其前於檢察官偵訊時之供詞，另執詞否認其竊盜犯行，所辯核已不足採信。
    此外，本件並有台北市票據交換所函文、退票理由單、掛失止付票據提示人資料
    查報表，票據掛失止付通知書、遺失票據申報書影本等資料附於八十六年度偵字
    第七三八一號卷內可按。次查，本件右開ＥＵ0000000號、ＥＵ0000
  000號二張由被告丁○○持向澎棋莨及己○○二人調借現款的支票，於支票遭
    竊之時，均尚未有填載金額、日期，此情亦業據被害人丙○○、戊○○二人於檢
    察官偵訊中已陳述明確（詳八十六年偵字第七三八一號卷，八十六年十一月十一
    日檢察官偵訊筆錄），且查，被告於檢察官偵查中，由檢察官當庭所命書寫關於
    票面金額上之國字大寫及阿拉伯數字之筆跡，亦核與右開ＥＵ0000000號
    、ＥＵ0000000號二張支票上之國字大寫及阿拉伯數字之字形、筆法、筆
    勢、力道等概相符合，此亦有於檢察官偵查中當庭命被告所書寫之筆跡、及右開
    ＥＵ0000000號、ＥＵ0000000號二張支票影本，併附於八十七年
    度他字第八二九號卷之附件袋內資佐可參，況按該二張支票亦確係由被告丁○○
    所持有、使用之事實，業經被告坦述而詳載在卷，並據證人澎棋莨及己○○二人
    亦於警局中供述屬實無訛，被告執詞猶辯稱伊無偽填右開支票之金額、發票日期
    等詞云云，顯係圖卸刑責，所辯亦不足採信。綜據上情說明分析，本件事證明確
    ，被告右揭犯行已足堪認定，應予依法論科。
二、核被告丁○○右揭所為，係犯刑法第三百二十條第一項竊盜罪、第二百零一條第
    一項意圖供行使之用而偽造有價證券罪。至被告於偽造有價證券後，復持之以行
    其行使之輕度行為，因已被吸收於其偽造有價證券之重度行為中，不另論罪，附
    此敘明。又被告先後偽造右開ＥＵ0000000號、ＥＵ0000000號二
    張支票之行為，於時間緊接，且觸犯構成要件同一罪名，顯係基於概括犯意所為
    ，應依刑法第五十六條連續犯之規定，論以一罪並加重其刑。又被告於竊取得右
    開支票後，復連續偽造以持之向他人行使，其所犯之竊盜罪與連續偽造有價證券
    罪之間，存有方法、結果之牽連關係，應依刑法第五十五條牽連犯之規定，從一
    重之連續偽造有價證券罪處斷。末查，被告前曾於八十一年間因施用毒品案件，
    經法院判處有期徒刑三年六月確定，已於八十四年八月八日執行完畢，此有其刑
    案查註紀錄資料在卷可按，被告於刑之執行完畢後，五年內又再犯本件有期徒刑
    以上之罪，為累犯，應依刑法第四十七條之規定，遞加重其刑。爰審酌被告犯罪
    之動機、目的、手段、品行、素行、所生危害及犯罪後態度等一切情狀，量處如
    主文所示之刑，以資懲儆。至由被告偽造之丙○○名義支票（付款人：彰化商業
    銀行中和分行；支票號碼：ＥＵ0000000、ＥＵ0000000；票面金
    額：六萬四千一百、一萬五千元；發票日：八十六年二月十六日、八十六年二月
    二十三日）共二紙，雖未扣案，惟因亦尚無其他證據證明已經滅失，爰仍應依刑
    法第二百零五條之規定，併予宣告沒收之。
三、據上論斷，應依刑事訴訟法第二百九十九條第一項前段，刑法第五十六條、第二
    百零一條第一項、第三百二十條第一項、第五十五條、第二百零五條、第四十七
    條、罰金罰鍰提高標準條例第一條前段，判決如主文。
本案經檢察官張尹敏到庭執行職務。
中      華      民      國    八十九    年      五      月    二十二    日
                                臺灣桃園地方法院刑事第一庭
                                    法  官 呂 仲 玉
右正本證明與原本無異。
如不服本判決，應於判決送達後十日內向本院提出上訴狀( 應附繕本 )，上訴於
臺灣高等法院。
                                    書記官   劉文松
中        華        民        國   八十九   年   六   月    二十八    日
刑法第二百零一條
意圖供行使之用，而偽造、變造公債票，公司股票或其他有價證券者，處三年以上十
年以下有期徒刑，得併三千元以下罰金。
刑法第三百二十條
意圖為自己或第三人不法之所有，而竊取他人之動產者，為竊盜罪，處五年以下有期
徒刑、拘役或五百元以下罰金。
意圖為自己或第三人不法利益，而竊佔他人之不動產者，依前項之規定處斷。
前二項之未遂犯罰之。


司法院資訊處製作；財團法人民間司法改革基金會備份。
